臺灣臺北地方法院民事裁定
111年度抗字第257號
抗  告  人  吳雅雯  
相  對  人  和潤企業股份有限公司

法定代理人  劉源森  


上列當事人間聲請本票裁定事件，抗告人對於民國111年3月4日
本院111年度司票字第3008號裁定提起抗告，本院裁定如下：
    主  文
抗告駁回。
抗告程序費用新臺幣壹仟元由抗告人負擔。
    理  由
一、按執票人向本票發票人行使追索權時，得聲請法院裁定後強
    制執行，票據法第123條定有明文。本票執票人依上開法條
    之規定，聲請法院裁定許可對發票人強制執行，係屬非訟事
    件程序，法院僅就形式上審查是否准許強制執行，此項裁定
    並無確定實體上法律關係存否之效力，如發票人就票據債務
    之存否有爭執時，應由發票人提起確認之訴，以資解決（最
    高法院56年台抗字第714號、57年台抗字第76號裁定意旨參
    照）。準此，本票執票人依前開規定向本票發票人行使追索
    權，聲請法院裁定准予強制執行，係屬非訟事件，法院對於
    此項聲請所為裁定，僅依非訟事件程序就本票形式上之要件
    是否具備予以審查為已足，發票人倘就票據是否偽造、票據
    債務之存否，乃至於其原因關係之存否等實體關係為爭執者
    ，應另依確認訴訟謀求解決，凡此均非本票裁定及其抗告程
    序所得審酌之事項。
二、本件相對人於原審聲請意旨略以：伊執有抗告人與第三人李
    明順於民國110年8月3日共同簽發之本票乙紙（下稱系爭本
    票），付款地在相對人公司事務所，利息按週年利率16％計
    算，並免除作成拒絕證書，到期日為111年1月19日。詎於到
    期後經提示未獲付款，為此提出系爭本票，聲請裁定就系爭
    本票票面金額及按前開約定利率計算之利息准予強制執行等
    語。
三、抗告意旨略以：伊不識字，不知道是否曾簽發系爭本票予相
    對人。另李明順曾對伊恐嚇、妨害自由，帶伊前往基隆車行
    騙伊在不知名之文書上簽名等語。
四、經查，相對人主張上開之事實，業據其提出與所述相符之系
    爭本票為據，而原審就系爭本票為形式上之審查，認其已具
    備本票各項記載事項，合於票據法第120條規定，屬於有效
    之本票，乃依同法第123條裁定准許為強制執行，經核並無
    違誤。抗告意旨雖主張其未曾簽署系爭本票，且可能係遭李
    明順欺騙或恐嚇所為等語，惟此均屬關於實體事項之爭執，
    依首揭說明，應由抗告人另行提起確認訴訟以資解決，尚非
    本院依非訟事件程序所得審究，以免混淆非訟形式審查與實
    體權利得否行使認定之分際。從而，原審依審核結果，裁定
    准予強制執行，並無不當。抗告人以前開事由提起抗告，指
    摘原裁定不當，求予廢棄，為無理由，應予駁回。又抗告人
    所提抗告既無理由，自無民事訴訟法第56條第1項第1款規定
    之適用（最高法院93年度台上字第62號判決意旨參照），爰
    不列李明順為視同抗告人，附此敘明。
五、據上論結，本件抗告為無理由，爰依非訟事件法第21條第2
    項、第24條第1項、第46條，民事訴訟法第495條之1第1項、
    第449條第1項、第95條、第78條，裁定如主文。
中　　華　　民　　國　　111 　年　　4 　　月　　27　　日
                  民事第二庭  審判長法　官　林鈺琅
　　　　　　　　　
　　　　　　　　　　　　　　　　　　法　官　林伊倫
　　　　　　　　　　　　　　　　　　
　　　　　　　　　　　　　　　　　　法　官　郭子彰
以上正本係照原本作成。
本裁定不得抗告。　
中　　華　　民　　國　　111 　年　　4 　　月　　27　　日
                  　　　　　  　　　書記官　陳嬿舒